# 陈版：储备基金是否一定需在当年提取

提问人：shabcde 时间：2011-04-12 18:40:17
陈版
现有一外商独资企业，其今年有盈利。 对于储备基金的提取，公司章程只简单的说不低于10%。公司过往的做法均为下一年度比较晚的时候召开董事会，批准有关利润分配事项（也包括提取储备基金）。从过往情况看，其次年均按10%提取。
这里有一个问题，即是否应要求客户必须将提取10%的储备基金做到今年（因为这个是个法定的最低要求），哪怕没有相关董事会决议（当然，有从程序上更妥当）。一般业内做法是按审定后净利润提取，同时要求相关的董事会决议批准。但客户不同意此惯例。
客户认为法规要求提取，但并未明确要求必须在当年提取，而且法律原文中也有“缴纳所得税后利润”字样，所以建议今年不提，而待其正式召开董事会后，依据相关协议提取。
不知道你的看法如何。
谢谢

回答人：chenyiwei
外商投资企业储备基金的提取比例是由董事会确定的。所以一般是在下一年度举行董事会之后再计提。并且外资企业法及其实施细则对于不计提储备基金的行为并无类似于《公司法》对不计提法定盈余公积这样的罚则。

回答人：chenyiwei
回复 板凳 jakki 的帖子新公司法生效后，公司法与原先的外商投资企业法之间的关系问题，按照《公司法》第 218 条、工商外企字[2006]81号和 102 号等规定处理。原先的外资企业相关法律并未宣布为废止或失效。

回答人：chenyiwei
回复 地板 shabcde 的帖子对于储备基金（包括外资企业的 10 ％部分），我们的习惯做法是在次年举行过董事会后，根据董事会通过的利润分配决议计提，除非在公司章程中已经确定了一个每年不变的固定计提比例。此问题以前在本版面上讨论过，你可以搜索一下。